it: Articoli per animali > Animali domestici - Articoli > Articoli per cani > Cucce e recinti per cani: Penne per cani; Cucce per cani; Cucce per cani da interno; Cucce per cani da esterno; Cucce per cani portatili
fi: Eläinten ja lemmikkieläinten tarvikkeet > Lemmikkieläinten tarvikkeet > Koirien tarvikkeet > Koirien asumukset ja ulkohäkit: Koira-aitaukset; Koirien ulkohäkit; Koirien sisäasumukset; Koirien ulkoasumukset; Siirrettävät koirien asumukset
el: Ζώα και προμήθειες για κατοικίδια ζώα > Προμήθειες για κατοικίδια ζώα > Προμήθειες για σκύλους > Σπιτάκια & περιφράξεις για σκύλους: Μάνδρες σκύλων; Περιφράξεις για σκύλους; Εσωτερικά σπιτάκια για σκύλους; Εξωτερικά σπιτάκια για σκύλους; Φορητά σπιτάκια για σκύλους
zh-CN: 动物/宠物用品 > 宠物用品 > 狗狗用品 > 户外大型狗舍: 狗栏; 移动狗屋; 室内狗舍; 户外狗舍; 便携式狗舍
es: Productos para mascotas y animales > Productos para mascotas > Productos para perros > Casetas y cercados para perros: Corrales para perros; Cercados para perros; Casetas para perros de interior; Casetas para perros al aire libre; Casetas para perros portátiles
nl: Dieren > Benodigdheden voor huisdieren > Benodigdheden voor honden > Hondenhokken en -rennen: Kleine hondenrennen; Grote hondenrennen; Hondenhokken voor binnen; Hondenhokken voor buiten; Draagbare hondenhokken
bg-BG: Артикули за животни и домашни любимци > Артикули за домашни любимци > Артикули за кучета > Кучешки колиби и клетки: Заграждения за кучета; Кучешки клетки; Кучешки колиби за закрито; Кучешки колиби за открито; Преносими колиби за кучета
nb: Produkter til dyr og husdyr > Husdyrprodukter > Hundeprodukter > Hundekenneler og løpestrenger: Hundegårder; Hundeløpere; Innendørs hundekenneler; Utendørs hundekenneler; Bærbare hundekenneler
cs: Chovatelství > Potřeby pro domácí zvířata > Potřeby pro psy > Boudy a výběhy pro psy: Kotce pro psy; Výběhy pro psy; Interiérové psí boudy/kennelky; Exteriérové psí boudy/kennelky; Přenosné psí boudy/kennelky
sl-SI: Živali in pripomočki za hišne ljubljenčke > Pripomočki za hišne ljubljenčke > Pripomočki za pse > Pesjaki in ograjeni prostori za pse: Ograde za pse; Ograjeni prostori za pse; Notranji pesjaki; Zunanji pesjaki; Prenosni pesjaki
tr: Hayvanlar ve Evcil Hayvan Ürünleri > Evcil Hayvan Ürünleri > Köpek Ürünleri > Köpek Kulübeleri ve Kafesleri: Köpek Kalemleri; Köpek Kafesleri; İç Mekan Köpek Kulübeleri; Dış Mekan Köpek Kulübeleri; Taşınabilir Köpek Kulübeleri
pl: Zwierzęta i artykuły dla zwierząt > Artykuły dla zwierząt > Artykuły dla psów > Budy i boksy dla psów: Kojce dla psów; Klatki dla psów; Wewnętrzne budy dla psów; Zewnętrzne budy dla psów; Przenośne budy dla psów
da: Dyr og tilbehør til kæledyr > Tilbehør til kæledyr > Tilbehør til hunde > Hundekenneler og løbegårde: Hvalpegårde; Hundeløbegårde; Indendørs hundekenneler; Udendørs hundekenneler; Transportable hundekenneler
de: Tiere & Tierbedarf > Haustierbedarf > Hundebedarf > Hundezwinger & -ausläufe: Hundeställe; Hundeausläufe; Indoor-Hundezwinger; Outdoor-Hundezwinger; Portable Hundezwinger
ja: ペット・ペット用品 > ペット用品 > 犬用品 > 犬小屋・ドッグラン: 犬用フェンス; ドッグラン; 屋内犬小屋; 屋外犬小屋; 持ち運び用犬小屋
pt-PT: Artigos para animais e animais estimação > Artigos para animais > Artigos para cães > Canis: Parques para cães; Cercas para cães; Canis para interior; Canis para exterior; Canis portáteis
zh-TW: 動物/寵物補給品 > 寵物用品 > 狗用品 > 狗舍/狗圈: 狗用圍欄; 狗圈; 室內狗舍; 戶外狗舍; 攜帶型狗舍
en: Animals & Pet Supplies > Pet Supplies > Dog Supplies > Dog Kennels & Runs: Dog Pens; Dog Runs; Indoor Dog Kennels; Outdoor Dog Kennels; Portable Dog Kennels
ro-RO: Animale și articole pentru animale de companie > Articole pentru animale de companie > Articole pentru câini > Adăposturi și țarcuri pentru câini: Țarcuri pentru câini; Țarcuri de alergat pentru câini; Adăposturi de interior pentru câini; Adăposturi de exterior pentru câini; Adăposturi portabile pentru câini
sk-SK: Potreby pre zvieratá a domácich miláčikov > Potreby pre domácich miláčikov > Potreby pre psa > Psie búdy a voliéry: Psie ohrady; Psie voliéry; Interiérové psie búdy; Exteriérové psie búdy; Prenosné psie búdy
th: อุปกรณ์สำหรับสัตว์และสัตว์เลี้ยง > อุปกรณ์สัตว์เลี้ยง > อุปกรณ์สำหรับสุนัข > บ้านสำหรับสุนัข: คอกสำหรับสุนัข; กรงแบบมีพื้นที่ให้วิ่ง; กรงสุนัขในร่ม; กรงสุนัขกลางแจ้ง; กรงสุนัขแบบพกพา
sv: Djur och tillbehör till husdjur > Tillbehör till husdjur > Hundtillbehör > Hundgårdar och rastgårdar: Hundhagar; Hundrännor; Innomhushundgårdar; Utomhushundgårdar; Bärbara hundgårdar
ru: Животные и товары для питомцев > Товары для домашних животных > Товары для собак > Вольеры и загоны для собак: Загоны для собак; Вольеры для собак для дома; Внутренние вольеры для собак; Уличные вольеры для собак; Переносные вольеры для собак
lt-LT: Gyvūnai ir prekės naminiams gyvūnams > Prekės naminiams gyvūnams > Prekės šunims > Šunidės ir aikštelės šunims: Aptvarai šunims; Aikštelės šunims; Patalpų šunidės; Lauko šunidės; Nešiojamos šunidės
vi: Đồ dùng cho động vật & thú cưng > Đồ dùng cho thú cưng > Vật dụng nuôi chó > Nhà nuôi chó: Chuồng quây cho chó; Bãi quây cho chó; Chuồng chó trong nhà; Chuồng chó ngoài trời; Chuồng chó di động
hu: Állatok és kisállatkellékek > Háziállat-kellékek > Kutyakellékek > Kutyakennelek és -futtató: Kutyakennel-kerítések; Kutyafuttatók; Beltéri kutyakennelek; Kültéri kutyakennelek; Hordozható kutyakennelek
pt-BR: Animais e produtos para animais de estimação > Suprimentos para animais de estimação > Suprimentos para cães > Canis: Canetas para cães; Pistas para cães; Canis internos; Canis externos; Canis portáteis
ko: 동물/반려동물 용품 > 반려동물 용품 > 반려견 용품 > 반려견 집/운동장: 반려견 울타리; 반려견 운동장; 실내용 반려견 집; 실외용 반려견 집; 이동식 반려견 집
fr: Animaux et articles pour animaux de compagnie > Articles pour animaux de compagnie > Accessoires pour chiens > Niches et enclos pour chiens: Niche pour chiens; Enclos pour chiens; Niches d’intérieur pour chiens; Niches extérieurs pour chiens; Niches portables pour chiens
hr-HR: Životinje i potrepštine za kućne ljubimce > Potrepštine za kućne ljubimce > Potrepštine za pse > Psetarnice i vanjski kavezi za pse: Ograde za pse; Igrališta za pse; Unutarnje psetarnice; Vanjske psetarnice; Prijenosne psetarnice